---
title: "hw3_Kartozia"
author: "Inga Kartozia"
date: "03 03 2018"
output: html_document
---

```{r cars}
library(tidyverse)
library(bootstrap)
library(mosaic)

df <- read_csv("https://raw.githubusercontent.com/agricolamz/2018_data_analysis_for_linguists/master/data/students/kartozia/hw3_binomial_ci/hw3_wodehouse.csv", col_names = TRUE)
df <- as_tibble(df)
```
### 1.1

Посчитайте среднее употребление слова “сэр” по каждой главе, а потом посчитайте grand mean. Ответ выведите в формате тиббл.
``` {r}
df %>% 
  filter(word == "сэр") %>% 
  count(chapter) ->
  chapter_av

df %>%
  group_by(chapter) %>% 
  count(chapter) ->
  total

chapter_av['total'] <- total$n

chapter_av %>%
  mutate(average = n/total) %>% 
  arrange(desc(average)) %>% 
  summarise(g_mean = mean(average)) ->
  grand_mean
as_tibble(grand_mean)
```

### 1.2

Посчитайте бутстрэпом доверительный интервал для средней доли слова “сэр” в главах романа и выведите его размер в формате тиббл.
``` {r}
set.seed(42)
chapter_av %>%
  mutate(average = n/total) %>% 
  arrange(desc(average)) ->
  chapter_av

chapter_bs <- bootstrap(chapter_av$average, nboot = 10000, theta = mean)$thetastar
chapter_bs <- data_frame(means = chapter_bs) 

chapter_bs %>%
  summarise(mean = mean(means),
            q1 = quantile(means, 0.025),
            q2 = quantile(means, 0.975))->
  chapter_stats
as_tibble(chapter_stats[,-1])
```
### 1.3

Посчитайте биномиальный доверительный интервал употребления слова “сэр” в каждой главе и выведите главу с максимальным из интервалов в формате тиббл.
``` {r}
chapter_av %>%
  mutate(low_ci = binom.test(x = chapter_av$n, n = chapter_av$total, ci.method = "Clopper-Pearson")$conf.int[1],
         up_ci = binom.test(x = chapter_av$n, n = chapter_av$total, ci.method = "Clopper-Pearson")$conf.int[2]) %>%
  ggplot(aes(chapter, average))+
  geom_point()+
  geom_pointrange(aes(ymin = low_ci, ymax = up_ci))+
  theme_bw()+
  coord_flip()+
  labs(title = 'Среднее и 95% CI употребления "не" в рассказах А. Чехова',
       x = "", y = "")
```
### 1.4

Посчитайте байесовский биномиальный доверительный интервал употребления слова “сэр” в каждой главе и выведите главу с максимальным из интервалов в формате тиббл.
``` {r}
mu <- mean(chapter_av$average)
var <- var(chapter_av$average)
alpha0 <- ((1 - mu) / var - 1 / mu) * mu ^ 2
beta0 <- alpha0 * (1 / mu - 1)
alpha0

chapter_av %>%
  mutate(alpha_post = n+alpha0,
         beta_post = total-n+beta0,
         average_post = alpha_post/(alpha_post+beta_post),
         cred_int_l = qbeta(.025, alpha_post, beta_post),
         cred_int_h = qbeta(.975, alpha_post, beta_post)) ->
  posterior

posterior %>% 
  select(chapter, total, average, average_post) %>% 
  arrange(total) %>% 
  mutate (length = posterior$cred_int_h - posterior$cred_int_l) ->
  posterior

as_tibble(posterior[which.max(posterior$length),-5])
```
### 1.5

Посчитайте биномиальный доверительный интервал употребления слова “сэр” в каждой главе и выведите главу с минимальным из интервалов в формате тиббл.
``` {r}
MIN
```
### 1.6

Посчитайте байесовский биномиальный доверительный интервал употребления слова “сэр” в каждой главе и выведите главу с минимальным из интервалов в формате тиббл.
``` {r}
as_tibble(posterior[which.min(posterior$length),-5])
```
### 1.7

Напишите короткий текст, комментирующий наблюдаемые сходства/различия между оценками среднего и доверительных интервалов количества употреблений слова “сэр” во всех главах романа. Что можно сказать про разные главы? Что можно сказать о сходстве/различиях фриквентистсткой и байесовской оценок наблюдаемых параметров?

Размер глав варьируется от 1028 до 2830 слов. Встерчаемость слова "сэр" сильно варьируется по главам. Наибольшее количество "сэр" встретилось в 14 главе (77 раз), а наименьшее — в 6 (1 раз). Grand mean по нашим данным составила 0.009152106. Средняя доля на основе 10000 бутстрэп-подвыборок составила 0.009153586, что практически идентично полученной Grand mean. Это говорит о том, что бутстрэп-подвыборки получились сбалансированными. 

