---
title: "hw2_Kartozia"
author: "Inga Kartozia"
date: "18 02 2018"
output: html_document
---
### 1.1
``` {r}
library(tidyverse)
df <- read_csv("https://raw.githubusercontent.com/agricolamz/2018_data_analysis_for_linguists/master/data/students/kartozia/hw2_binomial/hw2_binomial.csv", col_names = TRUE)
df <- as_tibble(df)
binomial_test <- binom.test(x = df$k, n = df$n, p = df$prior)
binomial_test
```
### 1.2
``` {r}
library(mosaic)
set.seed(42)
do(1000)*
  sum(sample(x = 1:0, 
             size = df$n, 
             prob = c(df$prior, (1-df$prior)), 
             replace = TRUE)) -> simulations
simulations %>% 
  mutate(greater = sum >= df$k) %>% 
  count(greater)
```
### 1.3
Приведите среднее апостериорного распределения, используя prior
 как средние априорного распределения, а n
 как количество элементов для вычисления апостериорного распределения.
```{r}
alpha_prior <- df$prior*df$n
beta_prior <- (1-df$prior)*df$n
alpha_data <- df$k 
beta_data <- df$n - df$k
alpha_post <- alpha_prior + alpha_data
beta_post <- beta_prior + beta_data
x <- seq(0, 1, length = 100)
data_frame(p = rep(x, 3),
           density = c(dbeta(x, alpha_prior, beta_prior),
                       dbeta(x, alpha_data, beta_data),
                       dbeta(x, alpha_post, beta_post)),
           type = rep(c("prior", "likelihood", "posterior"), each = 100))%>% 
  ggplot(aes(x = p, y = density, color = type))+
  geom_line()+
  theme_bw()
```

### 1.4

Приведите среднее апостериорного распределения, используя неинформативное априорное распределение.
```{r}
x <- seq(0, 1, length = 100)
data_frame(p = rep(x, 3),
           density = c(dbeta(x, 1, 1),
                       dbeta(x, alpha_data, beta_data),
                       dbeta(x, alpha_data + 1, beta_data + 1)),
           type = rep(c("prior", "likelihood", "posterior"), each = 100))%>% 
  ggplot(aes(x = p, y = density, color = type))+
  geom_line()+
  theme_bw()
```
### 1.5

Представим, что Вы пишите статью, напишите короткий абзац, который бы обобщал результаты, полученные в предыдущих заданиях. Не забывайте приводить результаты статистических тестов.
```{r}
```
