---
title: "hw1_Kartozia"
output:
  pdf_document: default
  html_document: default
---
### 1.1
``` {r}
library(tidyverse)
df <- read_csv("https://raw.githubusercontent.com/agricolamz/2018_data_analysis_for_linguists/master/data/students/kartozia/hw1_agreement/hw1_1_zilo_class.csv", col_names = TRUE)
df <- as_tibble(df)
df %>%
  distinct(stimulus_source, translation_ru) %>% 
  count(stimulus_source)
```
### 1.2
Преобразуйте датасет hw1_1_zilo_class.csv. Посчитайте процент полного согласия всех спикеров.
``` {r}
library(irr)
df %>% 
  select(s_id, stimulus, translation_ru, stimulus_source, class) %>% 
  spread(key = s_id, value = class) ->
  df_short
agree(df_short[,-c(1:3)])
```
### 1.3
Из преобразованным датасета hw1_1_zilo_class.csv выберите спикеров с номером 7 и 11 и посчитайте для них каппу Коэна.
``` {r}
zilo_classes_2s <- df_short[,c(10, 14)]
kappa2(zilo_classes_2s)
```
### 1.4
Посчитайте каппу Фляйса для всех спикеров преобразованного датасета hw1_1_zilo_class.csv.
``` {r}
kappam.fleiss(df_short[,-c(1:3)])
```
### 1.5
Представим, что Вы пишите статью, напишите короткий абзац, который бы обобщал результаты, полученные в предыдущих заданиях.

  Наличие вариативности в отнесению к тому или иному классу заимствованой и исконной лексики в зиловском диалекте андийского языка проверялось при помощи следующих мер согласия: процент полного согласия, каппа Коэна и каппа Фляйса. Процент полного согласия между информантами составил 73%. Это является хорошим результатом, если учитывать, что возможность случайного совпадения / расхождения суждений не принимается во внимание. Результат каппы Коэна между парами информантов составил 0.82, что по [Landis, Koch 1977] интерпретируется как "практически идеально согласованы". Каппа Фляйса показала схожий с каппой Коэна результат — 0.83. Проведённые тесты говорят о низкой вариативности в отнесении к классу заимствованой и исконной лексики.

### 2.1
Скачайте датасет hw1_2_verbs.csv (см. описание выше). Посчитайте количество участников в датасете (в ответ выведите тибл с переменной n).
``` {r}
df <- read_csv("https://raw.githubusercontent.com/agricolamz/2018_data_analysis_for_linguists/master/data/students/kartozia/hw1_agreement/hw1_2_verbs.csv", col_names = TRUE)
df <- as_tibble(df)
df %>%
  distinct(SubjectCode) %>%
  summarise(n = n())
```
### 2.2
Посчитайте среднюю оценку глаголов разного типа для каждого пола в датасете (в ответ выведите тибл с переменными WordType, Gender и mean).
``` {r}
df %>%
  group_by(WordType, Gender) %>% 
  summarize(mean = mean(GivenScore))
```
### 2.3
Преобразуйте датасет в короткий формат и удалите строки, в которых есть пропущенные значения (у меня вышел тибл 59 x 124). Посчитайте процент полного согласия.
``` {r}
df %>% 
  select(SubjectCode, Stimulus, WordType, Prefix, GivenScore) %>% 
  spread(key = SubjectCode, value = GivenScore) ->
  df_short
df_short <-drop_na(df_short)
agree(df_short[,-c(1:3)])
```
### 2.4
Посчитайте каппу Фляйса для преобразованного датасета.
``` {r}
kappam.fleiss(df_short[,-c(1:3)])
```
### 2.5
Посчитайте ICC для преобразованного датасета.
``` {r}
icc(df_short[,-c(1:3)], model = "twoway", type = "agreement")
```
### 2.6
Создайте тибл, содержащий минимальное (min) и максимальное (max) значение попарной корреляции Кендала ответов всех участников эксперимента со словами (т. е. корреляция ответов АА и AB, AA и AC и т. д.). В преобразовании матрицы, пораждаемой функцией cor() мне очень помогла функция as.table().
``` {r}
check <- as.table(cor(df_short[,-c(1:3)], method = "kendall"))
df1 <- tibble(participant1=rownames(check)[row(check)[upper.tri(check)]], 
              participant2=colnames(check)[col(check)[upper.tri(check)]],
              correlation = check[upper.tri(check)])
tibble(max = max(df1$correlation), min = min(df1$correlation))
```